臺灣高等法院臺南分院民事裁定　96年度抗字第163號
抗　告　人　丙○○
兼　法　定
代　理　人　乙○○
上列抗告人因與相對人甲○○○○○○間訴訟費用強制執行事件
，對於中華民國九十六年五月七日臺灣嘉義地方法院所為裁定（
九十六年度執字第七九六六號），提起抗告，本院裁定如下：
      主      文
原裁定廢棄。
      理      由
一、抗告意旨略以：執行債務人吳芊樺係任職於聯邦商業銀行股
    份有限公司東嘉義分公司，且其並在原法院提存所提存新台
    幣（下同）三十四萬元，原法院並非無管轄權之法院。況原
    法院就伊請求執行事件，已另案以九十五年度執字第一七一
    三八號執行事件受理執行中，亦不宜將本件聲請事件另行割
    裂移送台灣士林地方法院辦理；爰提起本件抗告，求予廢棄
    原裁定等語。
二、原裁定將抗告人聲請本件執行事件移送台灣士林地方法院，
    無非以：本件應執行之標的物所在地或應為執行行為地係在
    臺北市士林區，非在原法院轄區，抗告人向無管轄權之原法
    院聲請強制執行顯係違誤，為其判斷之基礎。
三、惟按強制執行由應執行之標的物所在地或應為執行行為地之
    法院管轄。同一強制執行，數法院有管轄權者，債權人得向
    其中一法院聲請，強制執行法第七條第一項、第三項分別定
    有明文。查：
（一）本件抗告人係執嘉義地院九十五年度聲字第五一五號民事
      確定裁定為執行名義，提起本件聲請事件。依抗告人之「
      民事聲請狀」所載，係聲請原法院准予收取執行債務人即
      相對人吳芊樺於另案向嘉義地院提存所提存之提存款三十
      四萬元乙情，此參抗告人之「民事聲請狀」，及檢附之民
      事裁定、嘉義地院民事執行處函影本至明。抗告人既係聲
      請就執行債務人吳芊樺提存在嘉義地院提存所之提存款為
      強制執行，本件強制執行之應為執行行為地之一在嘉義市
      ，依上揭說明，原法院即非無管轄權。縱因部分應執行之
      標的物所在地或應為執行行為地，非在原法院管轄區內，
      而有在他法院管轄區內為執行行為之必要，亦非不得由執
      行法院依強制執行法第七條第四項規定，囑託他法院為之
      。原法院未察，遽以應執行之標的物所在地或應為執行行
      為地係在台北市士林區，裁定移送台灣士林地方法院，於
      法自有未合；抗告意旨求予廢棄，為有理由，爰將原裁定
      廢棄，由原法院另為妥適之處理。
（二）又，抗告人於原法院提出本件「民事聲請狀」之案由欄係
      載：「為上列當事人間強制執行事件，聲請參與分配及另
      行核發執行命令等事」，於理由欄並載：「債務人關於【
      本案】應給付債權人一萬四千二百一十六元之裁判費，故
      此部分債權，債權人聲請【參與分配】」等語，並提起嘉
      義地院九十五年十一月三日嘉院龍民九五執簡字第一七一
      三八號執行命令一紙為證，似係就原法院另案受理九十五
      年度執字第一七一三八號執行事件，聲明參與分配及就執
      行命令聲明異議之意；果爾，原法院得否就其聲明參與分
      配部分另行分案並移送他法院管轄，亦非無再予研求餘地
      。究竟抗告人於原法院所為本件聲請事件，其意是否係就
      另案執行事件「聲明參與分配及就執行命令聲明異議」？
      原法院受理另案九十五年度執字第一七一三八號執行事件
      之執行情形如何？抗告人是否已因執行終結而不得參與分
      配及就執行命令聲明異議？案經發回，應予一併查明並為
      適法處理。
四、據上論結，本件抗告為有理由，依強制執行法第三十條之一
     、民事訴訟法第四百九十二條，裁定如主文。
中　　華　　民　　國　　96　　年　　6 　　月　　23　　日
                    民事第三庭
                                審判長法　官  陳  光  秀
　　　　　　　　　　　      　　　　　法　官  曾  平  杉
                                      法　官  李  文  賢
上為正本係照原本作成。
不得再抗告。
中　　華　　民　　國　　96　　年　　6 　　月　　23　　日
                                      書記官　劉  清  洪
